【裁判字號】    95,交上易,28
【裁判日期】    950330
【裁判案由】    過失傷害
【裁判全文】
臺灣高等法院臺中分院刑事判決        95年度交上易字第28號
上  訴  人  台灣台中地方法院檢察署檢察官
被      告  甲○○
上列上訴人因被告過失傷害案件，不服臺灣臺中地方法院94年度
交易字第 373號中華民國94年10月18日第一審判決（起訴案號：
臺灣臺中地方法院檢察署94年度偵字第3832號），提起上訴，本
院判決如下：
    主  文
上訴駁回。
    事  實
一、甲○○於民國（下同）93年6月11日夜間，駕駛車號3R-2205
    號自小客車，沿台中市○○區○○路 2段由洛陽路往惠中路
    方向行駛，同日23時5分許行經青海路2段49巷口附近時，本
    應注意車前狀況及兩車併行之間隔，並隨時採取必要之安全
    措施，而當時天氣晴、夜間有照明、路面乾燥、路面無缺陷
    亦無障礙物，並無不能注意情事，竟疏未注意車前狀況，復
    未注意兩車併行之間隔，適同車道上且在其右前方行駛、由
    乙○○所騎車號 QDV-405號輕型機車亦疏未注意而向左偏移
    ，甲○○所駕小客車右前角因而撞及乙○○之機車，乙○○
    人車倒地，致受有左肩、左手肘、左大腿及左膝擦挫傷等傷
    害。甲○○肇事後經人報案，於台中市警察局第六分局警員
    林武雄到場時陳述肇事經過而願接受裁判。
二、案經乙○○訴請台灣台中地方法院檢察署檢察官偵查起訴。
    理    由
一、訊據被告甲○○（下稱被告）固坦承右揭時地駕車與告訴人
    乙○○（下稱告訴人）發生交通事故致告訴人乙○○受傷之
    事實不諱，惟矢口否認係其撞及告訴人所騎乘之上開機車，
    且否認有過失，辯稱：伊所駕駛車輛右前葉子板凹痕係由上
    往下，右邊後照鏡亦內折，右側門下方亦有刮痕，且當時交
    通雍塞（外側車道其右側機車道由於規劃停車格，且有臨時
    停車，致路道狹窄，現場量測約 140公分），告訴人機車受
    損情況由照片觀之亦係左側車身擦痕、左把手左前車頭擦痕
    ，顯係向左倒，可認係告訴人當時重心不穩自己撞及被告所
    駕駛之上開車輛，應由告訴人自負過失責任等語。
二、經查，右揭事實，業據告訴人指訴綦詳，且有道路交通事故
    現場圖及照片等件在卷可稽，且依現場圖所示之刮地痕位置
    ，告訴人於本件交通事故發生之時應係行駛於上開路段之外
    側車道，此可由被告否認如卷附相片所示之二車位置係當時
    碰撞時之相對位置、告訴人陳述被告於本件交通事故發生後
    旋移動二車可證；被告亦應係行駛於外側車道，否則應不致
    發生本件交通事故，是本件交通事故發生之時，二車確係行
    駛於同一車道；復上開自小客車受損位置係右前葉子板處，
    有卷附相片可以為證，參以被告上開辯詞中對於卷附相片所
    示車輛受損狀況、上開機車傾倒方向之描述（均與卷附相片
    所示相符），足認本件交通事故發生時，上開自小客車係在
    上開機車之左後方，且係上開機車向左偏移後撞及上開自小
    客車右前角，旋向左側傾倒，傾倒時內凹上開自小客車之右
    前後照鏡並刮傷右前葉子板。再按汽車行駛時，應注意車前
    狀況及兩車併行之間隔，並隨時採取必要之安全措施，道路
    交通安全規則第94條第 3項定有明文，當時二車之相對位置
    既如上述，被告駕駛上開自小客車自應有此等注意及作為，
    而當時天氣晴、夜間有照明、路面乾燥、路面無缺陷亦無障
    礙物，並無不能注意情事，竟疏未注意車前狀況，復未注意
    兩車併行之間隔，且未隨時採取必要之安全措施，致視線無
    法及於左後方之告訴人撞及被告所駕駛之上開自小客車，被
    告於本件交通事故之發生，自有過失。雖告訴人機車向左偏
    移時亦與有過失（參台中市○○○道路交通事故談話紀錄表
    ，告訴人自承為閃避機車而稍向左閃），但不能因此解免被
    告刑責。又告訴人又確因本件交通事故受有上開傷害，有澄
    清醫院所開具之診斷證明書在卷（附第3832號偵卷第31頁）
    可稽，所受傷害與上揭過失行為間，顯具有相當因果關係；
    事證明確，被告前開所辯係告訴人重心不穩自行跌倒云云核
    屬卸責之詞，不足採信，其犯行洵堪認定。
三、核被告所為，係犯刑法第284條第1項前段之過失傷害罪。被
    告肇事後，經人報案，於台中市警察局第六分局警員林武雄
    到場時陳述肇事經過而願接受裁判，有警訊筆錄及交通事故
    調查報告表（附第3832號偵卷第35頁）附卷可佐，核與自首
    要件相符，依刑法第62條前段減輕其刑。從而，原審引據刑
    事訴訟法第452條、第299條第1項前段、刑法第284條第 1項
    前段、第62條前段、第41條第 1項前段，罰金罰鍰提高標準
    條例第1條前段、第2條，並審酌被告之過失程度、被害人與
    有過失、被害人所受傷勢及其犯後態度等一切情狀，量處拘
    役三十日，並諭知易科罰金之折算標準，核其認事用法並無
    不當，量刑亦屬妥適。
四、公訴人據告訴人請求上訴意旨略以：被告超速行駛、突然變
    換車道、由後撞擊告訴人機車，造成機車成 180度翻轉、機
    車刮地痕長達 7公尺，致告訴人受傷，且被告犯後態度傲慢
    ，不願和解，告訴人身體受傷學業延宕一年餘，原審僅量處
    拘役30日顯屬過輕云云。然查，本件車禍係因被告未注意車
    前狀況及兩車併行之間隔之過失致而肇事乙節，前已詳述，
    告訴人認被告超速行駛，尚屬乏據；又告訴人因本件車禍受
    傷、學業延宕未受賠償等情，係屬民事請求範疇，與上揭事
    實認定及刑事責任之判斷尚無影響，且原審既已審酌被告犯
    後態度等一切情狀而為量刑，亦難認有何無偏輕之處，是公
    訴人以前揭情詞指摘原判決不當、量刑過輕為由提起上訴，
    洵非可採，其上訴為無理由，應予駁回。
據上論結，應依刑事訴訟法第368條，判決如主文。
本案經檢察官王秀雄到庭執行職務。
中    華    民    國    95    年    3     月    30    日
            刑事第十一庭  審判長法  官    黃  梅  月
                                法  官    林  宜  民
                                法  官    林  欽  章
上列正本證明與原本無異。
不得上訴。
                                書記官    巫  彥  佳
中    華    民    國    95    年    3    月    30     日
附錄論罪科刑法條
刑法第284條第1項
因過失傷害人者，處六月以下有期徒刑，拘役或五百元以下罰金
，致重傷者，處一年以下有期徒刑、拘役或五百元以下罰金。
                                                      A


司法院資訊處製作；財團法人民間司法改革基金會備份。
